【裁判字號】    98,交聲,434
【裁判日期】    980430
【裁判案由】    違反道路交通管理處罰條例聲明異議
【裁判全文】
臺灣士林地方法院交通事件裁定         98年度交聲字第434號
原處分機關  臺北市交通事件裁決所
異  議  人
即受處分人  甲○○
上列異議人因違反道路交通管理處罰條例案件，對於臺北市交通
事件裁所民國98年4 月2 日所為之處分（北市裁罰字第裁22-A00
XB8544號）不服，聲明異議，本院裁定如下：
    主  文
異議駁回。
    理  由
一、按禁止左轉路段，不得迴車，道路交通安全規則第106 條第
    3 款定有明文，次按汽車駕駛人在禁止左轉路段迴車者，處
    新臺幣（下同）600 元以上1,800 元以下罰鍰；而汽車駕駛
    人有第49條之情形者，除依原條款處罰鍰外，併予記違規點
    數1 點，道路交通管理處罰條例第49條第3 款、第63條第1
    項第1 款亦有明文。
二、原處分意旨略以：異議人即受處分人甲○○於民國98年2 月
    4 日晚間9 時52分許，駕駛車牌號碼6436-KH 號之自小客車
    ，行經臺北市○○○路○ 段與南京西路路口時，未依該路口
    懸掛之「禁止左轉」標誌指示而違規迴車，經警攔停舉發有
    「設有禁止左轉路段迴車」之違規，依違反道路交通管理處
    罰條例第49條第3 款之規定，裁處罰鍰1,200 元，並依同條
    例第63條第1 項第1 款記違規點數1 點等語。
三、異議意旨略以：「禁止左轉」、「禁止迴轉」各有不同之交
    通號誌，而該路段之交通號誌僅係「禁止左轉」，故伊當時
    迴轉應未違反規定，不能以該地設有「禁止左轉」之交通號
    誌，而認伊有違反交通規則之行為等語。
四、經查：證人即查獲本件違規之臺北市政府警察局大同分局交
    通分隊員警乙○○到庭證稱：98年2 月4 日晚間9 時52分許
    ，伊在重慶北路與南京西路執行春安勤務，當時異議人駕駛
    一輛車牌號碼為6436-KH 號之自小客車，由重慶北路南往南
    方向迴轉該路口，伊即攔停該車至路邊開單舉發，當時亦告
    知異議人該路口禁止左轉等語（見本院卷98年4 月29日訊問
    筆錄第2 頁），而異議人就此亦不爭執（見本院卷98年4 月
    29 日 訊問筆錄第2 頁），至於異議人雖以前詞置辯，然按
    禁止左轉路段，不得迴車，法有明文，已如前述，異議人為
    考取駕照之駕駛人，對前揭規定尚難推諉不知，並應負有遵
    守義務，竟執此為由，請求撤銷原處分，自屬無理由。是以
    ，異議人確有原處分所指之交通違規事實，應甚明確，堪予
    認定。
五、綜上，本件異議人確有駕駛上開車輛，於上揭時、地「設有
    禁止左轉路段迴車」之違規事實，堪足可信，異議人所辯，
    洵不足採。從而，原處分機關依道路交通管理處罰條例第49
    條第3 款，處罰鍰1,200 元外，並依同條例第63條第1 項第
    1 款記違規點數1 點，其認事用法並無違誤，裁罰亦無不當
    ，本件異議為無理由，應予駁回。
據上論斷，應依道路交通案件處理辦法第19條，裁定如主文。
中    華    民    國    98    年    4     月    30    日
                  交通法庭法  官  劉育琳
以上正本證明與原本無異。
如不服本裁定應於裁定送達後5 日內向本院提出抗告狀。
                          書記官  朱宮瑩
中    華    民    國    98    年    4     月    30    日


司法院資訊處製作；財團法人民間司法改革基金會備份。
